# 求教斑竹

提问人：lxizeng 时间：2012-10-25 18:00:16
斑竹你好：
我公司为一个集团公司，下属几家子集团，现在我们整个集团的投资性房地产都是按照成本法计量，如果有一个子集团的投资性房地产改用公允价值模式计量，其他子集团仍用成本法核算，可以吗？准则的有一句原话是“同一企业只能采用一种模式对所有投资性房地产进行后续计量，不得同时采用两种计量模式进行后续计量”，这里的同一企业是指的法人还是也包括集团呢？ 谢谢！

回答人：chenyiwei
会计准则中的“同一企业”应理解为“同一会计主体”。因此，理论上，不同的子公司在编制其自身的个别报表时，对投资性房地产可以自行选择采用成本模式或者公允价值模式（但如果选择公允价值模式的，应注意确保本主体内的所有投资性房地产均符合采用公允价值模式的条件，即公允价值均可持续可靠取得）。在编制合并报表时，应确保合并范围内的母公司和所有子公司所持有的所有投资性房地产均执行统一的会计政策，或者都是公允价值模式，或者都是成本模式。 如果某一子公司的投资性房地产的公允价值都可以持续可靠取得（因而在其自身报表中采用公允价值模式），但其他子公司的投资性房地产不符合这一条件，可能导致合并报表层面所有投资性房地产都只能以成本模式进行后续计量。